# [求助] 请教陈版，关于租赁车辆折旧

提问人：Laura003 时间：2019-12-14 08:05:11
陈版，公司主营业务是将新能源汽车出租给用户跑快车或者专车，一辆车平均一年有 8 个月左右是处于出租运营状态，那处于非租赁期间的车辆应该继续作为固定资产还是转为存货核算呢？如果继续作为固定资产核算，是否需要暂停折旧？或者是否有更好的折旧计提方式。公司目前按照 5 年按月计提折旧。
谢谢陈版！

回答人：chenyiwei
非租赁期间的车辆应该继续作为固定资产计提折旧。闲置期间的折旧计入管理费用。或者，如果能够合理估计车辆使用寿命内可跑的里程数，也可以采用工作量法计提折旧。